臺灣彰化地方法院民事裁定
110年度消債更字第82號
聲  請  人  
即  債務人  陳進文  
上列聲請人因消費者債務清理事件聲請更生，本院裁定如下：
    主  文
債務人甲○○自中華民國111年1月17日下午4時起開始更生程序。
命司法事務官進行本件更生程序。
    理  由
一、聲請意旨略以：聲請人因有不能清償債務之虞，與債權人於
    110年8月24日為前置調解（本院110年度司消債調字127號，
    下稱前置調解事件）不成立，復未經法院裁定開始清算程序
    或宣告破產，爰依法聲請更生等語。
二、按債務人不能清償債務或有不能清償之虞者，得依本條例所
    定更生或清算程序，清理其債務。債務人無擔保或無優先權
    之債務總額未逾新臺幣（下同）1,200萬元者，於法院裁定
    開始清算程式或宣告破產前，得向法院聲請更生。消費者債
    務清理條例（下稱消債條例）第3條、第42條第1項定有明文
    。次按債務人對於金融機構負債務者，在聲請更生或清算前
    ，應向最大債權金融機構請求協商債務清償方案，或向其住
    、居所地之法院或鄉、鎮、市、區調解委員會聲請債務清理
    之調解。消債條例第151條第1項定有明文。再按法院開始更
    生程序之裁定，應載明其年、月、日、時，並即時發生效力
    。法院裁定開始更生或清算程序後，得命司法事務官進行更
    生或清算程序。消債條例第45條第1項、第16條第1項前段定
    有明文。
三、經查：
（一）聲請人於聲請本件更生前曾與債權人為前置調解，惟調解
      不成立等情，業經本院調取前置調解卷核閱屬實。
（二）聲請人無擔保債務餘額合計1,717,194元（含1筆保證債務
      ）。聲請人每月收入19,800元，其有存款193元，名下有
      汽機車各1臺。此外，查無其他財產可供清償債務。又聲
      請人主張每月有伙食費、水電瓦斯費、加油費、醫療費、
      日常用品費、電話費、勞健保費等必要生活費支出，合計
      18,140元，惟依其提出單據計算金額尚不足18,140元，本
      院爰依消債條例第64條之2第1項規定，以17,076元計算。
      聲請人2名未成年子女現年17歲、16歲，有受扶養必要，
      應由聲請人與其前配偶共同負擔扶養費，茲以17,076元計
      算未成年子女每月必要生活費，聲請人每月應負擔2名未
      成年子女扶養費各8,538元（計算式：17,076元/2人=8,53
      8元）。準此，聲請人每月平均所得19,800元，扣除個人
      必要生活費17,076元及2名未成年子女扶養費17,076元（
      計算式：8,538元×2人=17,076元）後，已無餘額可供清償
      債務。另酌以聲請人其他財產價值不高，所能清償債務亦
      屬有限。是聲請人有更生必要，堪予認定。
四、此外，本件查無消債條例第6條第3項、第8條或第46條各款
    應駁回更生聲請之事由存在，則本件聲請為有理由，應予准
    許。爰依消債條例第11條第1項、第45條第1項、第16條第1
    項，裁定如主文。
中　　華　　民　　國　　111 　年　　1 　　月　　17　　日
                  民事第一庭    法　官  歐家佑
以上正本係照原本作成。
本件不得抗告。
本裁定已於中華民國111年1月17日下午4時公告。
中　　華　　民　　國　　111 　年　　1 　　月　　17　　日
　　　　　　　　　　　　　　　 書記官　 黃明慧